臺灣士林地方法院民事裁定
110年度聲再字第12號
再審聲請人  梁淑雲  



再審相對人  財政部國有財產署北區分署

法定代理人  郭曉蓉  
上列當事人間請求給付土地使用補償金事件，再審聲請人對於民
國110年5月28日本院110年度聲再字第8號確定裁定（下稱「原確
定裁定」）聲請再審，本院裁定如下：
    主  文
再審之聲請及追加之訴均駁回。
再審聲請費用由再審聲請人負擔。
    理  由
一、按聲請人聲請再審，應依民事訴訟法第507條準用第501條第
    1項第4款規定表明再審理由。此為必須具備之程式。所謂表
    明再審理由，必須指明確定裁定有如何合於再審理由之具體
    情事，始為相當；倘僅泛言有何條款之再審事由，而無具體
    情事者，尚難謂已合法表明再審理由。如未表明再審理由，
    法院無庸命其補正（最高法院88年度台聲字第539號裁定意
    旨參照）；又當事人聲請再審，聲明係對某件裁定為再審，
    但其再審訴狀理由，指摘該確定裁定以前之再審裁判如何違
    法部分，不能認係對所聲請再審裁定之再審理由，法院無一
    一論斷之必要（同院86年度台聲字第172號裁定要旨參照）
    。又按再審之訴實質上為前訴訟程序之再開或續行，惟在法
    院認再審之訴為有理由前，前訴訟程序尚未再開，則不許當
    事人為訴之變更、追加、擴張應受判決事項之聲明或提起反
    訴（同院104年度台上字第2057號裁定意旨參照）。
二、本件聲請再審意旨雖主張係依民事訴訟法第32條第7款、第4
    96條第1項第1款、第4款、第13款、第497條、第505條之1、
    第395條第2項、第507條，提起本件再審聲請。惟其中僅民
    事訴訟法第496條第1項第1、4、13款、第497條屬於法定再
    審事由，必其主張之再審事由確實合法存在，始能開啟再審
    程序而為其他主張之審酌。又原確定裁定僅是將再審聲請人
    先前針對本院士林簡易庭95年度士簡字第1017號、本院96年
    度簡上字第1號、97年度再易字第6號判決確定判決提起之再
    審之訴，以逾法定提起再審之訴期間為由，從程序上駁回其
    再審之訴，並未就實體事項有所論斷。然綜觀本件再審聲請
    所陳全部事由，並未就原確定裁定從程序上駁回之判斷本身
    ，有何符合前開民事訴訟法第496條第1項第1、4、13款、第
    497條之具體明確論述，卻針對原確定裁定之前之多件裁判
    ，反覆有所指摘。揆諸前開法律規定及說明，自難認為已經
    合法表明再審理由，應認其本件再審聲請為不合法。
三、本院既認再審聲請人之聲請再審為不合法，即無從再開或續
    行前訴訟程序，自無利用再開或續行之前訴訟程序追加起訴
    之餘地，則再審聲請人另追加請求再審相對人再給付新臺幣
    18萬9,144元本息部分，即不合法，應併予駁回。　　
四、再審聲請人雖另有補充裁判之聲請，但原確定裁定僅為程序
    駁回之判斷，如何有漏未裁判之處，並未據再審聲請人具體
    表明，無從據以處理，併此指明。　　　
中　　華　　民　　國　　111 　年　　8 　　月　　9 　　日
                  民事第五庭  審判長法  官  蔡志宏
                                    法  官  謝佳純
                                    法  官  趙彥強
以上正本係照原本作成。
本件裁定不得抗告。　　　　　　　　　　　　　　　　　　
中　　華　　民　　國　　111 　年　　8 　　月　　9 　　日
                                    書記官  呂子彥